臺灣臺中地方法院民事簡易判決
110年度中簡字第2807號
原      告  許豪恩

被      告  林志龍

上列被告因傷害等案件（本院刑事庭110年度簡字第794號），經
原告提起請求損害賠償之附帶民事訴訟，經本院刑事庭裁定移送
前來（110年度簡附民字第46號），本院於民國110年11月17日言
詞辯論終結，判決如下：
    主    文
被告應給付原告新臺幣伍萬零柒佰伍拾元。
原告其餘之訴駁回。
本判決第一項原告勝訴部分，得假執行。
    事實及理由
一、原告主張：被告因與原告就車輛調度問題而發生口角糾紛，
    竟於民國109年4月9日上午11時30分許，在臺中市○○區○○段0
    00地號土地上，先基於傷害犯意，徒手推原告並勒住原告之
    頸部，致原告因此受有右側頸部挫傷等傷害；另基於恐嚇危
    安犯意，向原告恫嚇陳稱：「見一次，打一次。」等將加害
    原告身體之言語，致原告因此心生畏懼，而恐嚇危害原告之
    安全。原告因該事件受傷而就診，因此支出醫藥費用共新臺
    幣（下同）2萬727元，另原告因被告所涉刑事恐嚇危害安全
    及傷害案件而到庭，因此受有工作損失共1萬5000元（每日
    薪資2000元及全勤獎金3000元，請求3次到庭損失），且原
    告遭受被告恐嚇及傷害，受有精神上極大之損失，為此依民
    法第184條第1項前段及第195條第1項等規定，請求被告給付
    精神慰撫金19萬6000元，亦屬有據。以上合計請求23萬1727
    元等語。並聲明：（一）被告應給付原告23萬1727元。（二
    ）願供擔保，請准宣告假執行。
二、被告則以：其確有原告所指上開傷害及恐嚇之犯行，且遭刑
    事庭判決有罪在案無訛，其同意給付原告所為西醫醫療費用
    支出750元部分；然原告請求中醫就診部分，認與本件受傷
    情節無涉，原告亦未提出相關舉證，且西醫部分僅需就診1
    次，何以中醫看診為筋骨拉傷並多達45次，顯不合理，另原
    告請求精神慰撫金部分亦未提出收據及證明，難認有據；不
    同意原告所為工作損失部分之請求，請考量被告之經濟狀況
    酌情判決等語，資為抗辯。並聲明：原告之訴駁回。
三、本院得心證之理由
（一）查原告主張被告因與原告就車輛調度問題而發生口角糾紛
      ，竟於109年4月9日上午11時30分許，在臺中市○○區○○段0
      00地號土地上，先基於傷害犯意，徒手推原告並勒住原告
      之頸部，致原告因此受有右側頸部挫傷等傷害；另基於恐
      嚇危安犯意，向原告恫嚇陳稱：「見一次，打一次。」等
      將加害原告身體之言語，而恐嚇危害原告之安全，致原告
      因此心生畏懼；而被告上開傷害等行為，業經本院刑事庭
      判決有罪在案等事實，乃為被告所是認，復有本院110年
      度簡字第794號刑事判決附卷可資為證，且業經本院調取
      本院刑事庭上開案卷查閱無訛，自堪信為真實。
（二）按因故意或過失，不法侵害他人之權利者，負損害賠償責
      任；不法侵害他人之身體、健康、名譽、自由、信用、隱
      私、貞操，或不法侵害其他人格法益而情節重大者，被害
      人雖非財產上之損害，亦得請求賠償相當之金額，民法第
      184條第1項、第195條第1項前段分別定有明文。再損害賠
      償之債，以有損害之發生及有責任原因之事實，並二者之
      間，有相當因果關係為成立要件，最高法院48年台上字第
      481號著有判例可資參照。而精神慰撫金之多寡，應斟酌
      雙方之身分、地位、資力與加害程度，及其他各種情形核
      定相當之數額，該金額是否相當，自應依實際加害情形與
      被害人所受之痛苦及雙方之身分、地位、經濟狀況等關係
      決定之，最高法院51年度台上字第223號判例意旨可資參
      照。查被告確有於上開時、地，傷害及恐嚇原告之情，致
      原告之身體受有上開傷害等情，業如前述，是被告自屬故
      意以不法手段侵害原告之身體權及健康權等，致原告受有
      損害而情節重大，且被告之故意行為與原告所受傷害等之
      間，具有相當因果關係無疑。從而，原告依據民法侵權行
      為規定，請求被告賠償伊所受財產上即醫療費用等支出及
      非財產上即精神慰撫金之損害賠償，洵屬正當，應予准許
      。以下茲就原告請求之項目，是否有據，說明如下：
 （1）經查，原告主張伊因上開傷勢就診，因此支出西醫醫藥費
      750元部分，業據原告提出光田綜合醫院診斷證明書及醫
      療收據1紙為證（見本院卷第55頁及附民案卷卷第7頁），
      且為被告所是認，並當庭表示同意給付該筆費用等語在卷
      ，則堪認原告請求被告給付光田醫院就診費用750元，當
      屬醫療必要支出，應為准許。次以，原告雖另主張伊因上
      開筋骨拉傷之傷勢至桃園縣民間療法協會（下稱系爭協會
      ）為物理復健及藥物治療，因此支出其餘就診中醫醫療費
      用，亦應由被告賠償等情；然此為被告所否認，且辯稱上
      情。而查，原告乃因遭被告以徒手推原告並勒住原告頸部
      之方式，致受有右側頸部挫傷之傷害，已如前述；然而，
      原告所提系爭協會出具之證明書則記載原告之症狀為「筋
      骨拉傷」等情，有原告所提系爭協會證明書足資比對（見
      本院卷第57頁），可見兩者間顯有差異無訛，是被告辯稱
      原告至系爭協會就診之病症難認與本件原告所受頸部挫傷
      之傷勢有涉，已屬可採。甚且，原告就此未能再行提出相
      關積極證據以證伊至系爭協會就診之上開病症與被告上開
      傷害行為間有何相當因果關係之可言，復未曾提出此部分
      就診之相關醫療收據為憑，自難為有利於原告之認定。從
      而，原告請求被告給付之醫療費用2萬727元部分，當僅於
      光田醫院就診所支出750元之範圍內，方屬有據；至原告
      其餘逾此範圍之醫療費用請求，委無依憑，當予駁回。
 （2）又原告請求被告給付伊工作損失1萬5000元部分，亦為被
      告所否認。而查，審之原告所受傷勢為頸部挫傷，曾於10
      9年4月9日至光田綜合醫院就診1次，經醫囑載明為急診就
      診，病情穩定，離去等情，有原告所提診斷證明書可參（
      見本院卷第55頁），復為兩造所不爭，已可見依原告所受
      傷勢之輕重程度，究否已達致無法工作之情，已非無疑；
      復原告亦未能進而提出因系爭事件所受傷勢確致伊達無法
      工作之相關舉證以證其說，是認原告所為此部分請求，尚
      嫌無據；再原告雖主張伊因本事件至法院開庭，因此無法
      工作而受有上開工作損失1萬5000元云云；惟則，至法院
      開庭之勞費，本屬當事人進行訴訟過程中所衍生之訴訟成
      本範圍，尚非因被告對原告所為侵權行為而直接導致之損
      害，是原告所為開庭之請假損失賠償之主張，尚非有理，
      無從准許。
 （3）查原告為專科肄業，目前從事工程營造，月收入4萬多元
      ，名下無不動產，有汽車1部，108年及109年度所得給付
      總額各為30餘萬元及50餘萬元；另被告為國中畢業，目前
      為待業司機，月收入約1萬至3萬元，名下無不動產，有汽
      車1部，108年及109年度所得給付總額70餘萬元及60餘萬
      元等情，業據兩造陳明在卷，並經本院依職權查詢兩造之
      稅務電子匣門財產調件明細表附卷可參，則本院斟酌上情
      及被告係以傷害原告身體及恐嚇原告生命安全之行為態樣
      為故意侵權行為，又兩造之身分、地位、經濟狀況、學經
      歷、原告因本件侵權行為所受傷勢尚非甚鉅及因該傷害及
      恐嚇事件所致精神上痛苦之程度等一切情況，認原告請求
      精神慰撫金以5萬元為適當，應予准許；至逾此範圍之請
      求，即有未當，當予駁回。
（三）綜上所述，原告本於民法第184條第1項前段及第195條第1
      項侵權行為之法律關係，請求被告給付5萬750元，洵屬正
      當，應予准許，爰為判決如主文第1項所示；至原告逾上
      開部分之請求，即屬無據，應予駁回。
四、本件係依民事訴訟法第427條第1項規定適用簡易訴訟程序所
    為被告部分敗訴之判決，依同法第389條第1項第3款規定，
    應依職權就原告勝訴部分宣告假執行；至原告雖聲請供擔保
    為假執行之宣告，無非促使法院職權之發動而已，本院自無
    須就其聲請為准駁之裁判，附此敘明。
五、本件事證已臻明確，兩造其餘陳述、攻擊防禦方法及舉證，
    經審酌後於判決結果無影響，爰不一一論述，附此敘明。
六、原告提起本件刑事附帶民事訴訟，而由本院刑事庭依刑事訴
    訟法第504條第1項規定，裁定移送前來，依同條第2項規定
    免繳納裁判費，且於本院審理期間，亦未滋生其他訴訟必要
    費用，茲參酌臺灣高等法院暨所屬法院95年度法律座談會意
    旨，自無庸為訴訟費用負擔之諭知，併予敘明。
中　　華　　民　　國　　110 　年　　12　　月　　1 　　日
                  臺灣臺中地方法院臺中簡易庭
                              法　官　許惠瑜
以上為正本係照原本作成。
如對本判決上訴，須於判決送達後20日內向本院提出上訴狀，同
時表明上訴理由；如已於本判決宣示後送達前提起上訴者，應於
判決送達後10日內補具上訴理由（均須按他造當事人之人數附繕
本）。
中　　華　　民　　國　　110 　年　　12　　月　　1 　　日
                              書記官  許千士